最高法院民事裁定                              八十八年度台上字第二八三二號
    上 訴 人  乙○○
    被上訴人  甲○○
右當事人間請求遷讓房屋事件，上訴人對於中華民國八十七年十二月二十一日台灣高
等法院台中分院第二審判決（八十六年度上字第五四一號），提起上訴，本院裁定如
左：
    主  文
上訴駁回。
第三審訴訟費用由上訴人負擔。
    理  由
按對於第二審判決上訴，非以其違背法令為理由，不得為之。民事訴訟法第四百六十
七條定有明文。依同法第四百六十八條規定，判決不適用法規或適用不當者，為違背
法令。而判決有同法第四百六十九條所列各款情形之一者，為當然違背法令。是當事
人提起上訴，如依民事訴訟法第四百六十八條規定，以第二審判決有不適用法規或適
用法規不當為理由時，其上訴狀或理由書應有具體之指摘，並揭示該法規之條項或其
內容。若係成文法以外之法則，應揭示該法則之旨趣。倘為司法院解釋、或本院之判
例，則應揭示該判解之字號或其內容。如以民事訴訟法第四百六十九條所列各款情形
為理由時，其上訴狀或理由書，應揭示合於該條款之事實。上訴狀或理由書如未依此
項方法表明，或其所表明者，顯與上開法條規定之情形不相合時，即難認為已對第二
審判決之違背法令有具體之指摘，其上訴自難認為合法。本件上訴人對第二審判決提
起上訴，雖以該判決違背法令為由，惟核其上訴理由狀所載內容，係就原審取捨證據
、認定事實之職權行使，指摘其為不當，並就原審已論斷者，泛言未論斷，而非具體
表明合於不適用法規、適用法規不當、或民事訴訟法第四百六十九條所列各款之情形
，難認對該判決之如何違背法令已有具體之指摘。依首揭說明，應認其上訴為不合法
。又查訴外人林仲懿（即上訴人之姊夫，亦即被上訴人之弟）於民國六十一年五月三
十日書立切結書，向被上訴人借用系爭土地，並在該借用之土地上架設廠房，嗣被上
訴人須收回該土地使用，訴請林仲懿將該廠房拆除，交還土地，業經台灣台中地方法
院八十年度訴字第三七號、台灣高等法院台中分院八十二年度重上更(二)字第四○號（
原判決誤書為第八○號）、本院八十三年度台上字第二九二二號判決，林仲懿拆除建
物，並將土地交還被上訴人確定在案，上訴人有關該廠房係被上訴人之母林李水來於
六十三年間改建為鐵架石棉瓦蓋房屋之抗辯，不足採取，為原審合法確定之事實。本
件顯非欠缺權利保護要件，原判決亦無違背法令可言。本件上訴自不得謂已合法表明
其上訴之理由，難認為合法，併此明。
據上論結，本件上訴為不合法。依民事訴訟法第四百八十一條、第四百四十四條第一
項、第九十五條、第七十八條，裁定如主文。
中      華      民      國    八十八    年      十一    月      十一    日
                              最高法院民事第二庭
                                  審判長法官  曾  桂  香
                                        法官  劉  延  村
                                        法官  徐  璧  湖
                                        法官  劉  福  聲
                                        法官  黃  秀  得
      右正本證明與原本無異
                                              書  記  官
中      華      民      國    八十八    年      十一    月    二十四    日
